【裁判字號】    89,交易,518
【裁判日期】    891017
【裁判案由】    業務過失傷害
【裁判全文】
臺灣臺中地方法院刑事判決                        八十九年度交易字第五一八號
    公  訴  人  臺灣台中地方法院檢察署檢察官
    被      告  乙○○
右列被告因過失傷害案件，經檢察官提起公訴 (八十九年度偵字第一四四六號)本
院判決如左：
    主  文
乙○○從事業務之人，因業務上之過失傷害人，處有期徒刑陸月，如易科罰金，以參
佰元折算壹日。
    事  實
一、乙○○平日以駕駛計程車為業，為從事駕駛業務之人。其於民國（下同）八十九
    年三月十一日二十三時四十五分許，駕駛車牌號碼Ｖ９─７７９號營業用小客車
    ，沿台中市○○路由市○路○○○路方向行駛，途經惠來路與市○○○路口之閃
    光黃燈號誌時，理應注意車輛行駛時，駕駛人應注意車前狀況，隨時採取必要之
    安全措施及汽車行經閃光黃燈，車輛應減速接近，注意安全，小心通過。而依當
    時情形，又無不能注意之情事，竟疏於注意，於通過上開交岔路口時，未留意車
    輛及當時號誌之指示仍冒然前行，適同一時、地，己○○駕駛車牌號碼ＭＦ─２
    ０９６號自用小貨車，內乘坐丙○○、丁○○、甲○○、戊○○四人，由市○○○路由惠中路往河南路方向行駛，亦應注意汽車行經閃光紅燈時，車輛應減速接
    近，先停止於交岔路口前，讓幹道車優先通行後認為安全時，方得續行，而依當
    時情形，又無不能注意之情事，竟亦疏於注意冒然通過上開路口。由於雙方有上
    述之疏失，於乙○○看見己○○駕駛之自用小貨車時，已煞車不及，致乙○○駕
    駛之營業用小客車車頭欄腰撞上己○○駕駛之自用小貨車車身，前開小貨車並進
    而翻覆於路旁，致丁○○受有頭部外傷合併硬腦膜上腔出血及蜘蛛膜下腔出血、
    創傷性顱內出血、全身多處擦傷及撕裂傷；丙○○受有頭部外傷併前額挫裂傷、
    背部挫擦傷；己○○受有頭部外傷併前額挫傷、裂傷、皮下血腫、左上唇挫裂傷
    ；甲○○受有左鎖骨骨折、背挫傷、胸挫傷、右肘部挫傷；戊○○受有左肱骨近
    端骨折之傷害。乙○○見肇事後，於警員到達現場時，陳述肇事經過自首犯罪，
    而接受裁判。
二、案經己○○、丙○○、丁○○、甲○○、戊○○聲請苗栗縣苑裡鎮公所調解不成
    立移送檢察官偵查起訴。
    理  由
一、訊據被告乙○○固不否認於右揭時地駕車肇事之事實，惟矢口否認有過失傷害之
    犯行，辯稱：伊行至交岔路口有減速，因剎車不及才撞到告訴人的車，伊並無過
    失云云。惟查右揭事實，已据告訴人等於偵審中指述甚詳，並有道路交通事故調
    查報告表、照片九紙、林新醫院診斷證明書七紙附卷可稽。且按車輛行駛時，駕
    駛人應注意車前狀況，隨時採取必要之安全措施及閃光黃燈表示「警告」，車輛
    應減速接近，注意安全，小心通過。道路交通安全規則第九十四條第三項、道路
    交通標誌標線號誌設置規則第二百十一條第一項第一款各定有明文。被告駕車如
    能遵守上開規定，於閃光黃燈前減速慢行，即不會剎車不及以致肇事，當可避免
    本件車禍之發生，是被告所辯要屬卸責之詞，殊不足取。又被告駕車自應注意上
    述道路交通安全規定，且依當時路狀，又無不能注意之情形，竟疏不注意為之，
    以致肇事，致告訴人五人受傷，被告應有過失。再本案經台灣省車輛行車事故覆
    議鑑定委員會鑑定結果為：「一、己○○夜晚駕駛自用小貨車，行經閃紅號誌路
    口未減速慢行反超速行駛，且支線道車未暫停讓幹線道車先行，為肇事主因。二
    、乙○○夜晚喝酒後駕駛營小客車，行經閃黃號誌路口未減速慢行且未注意車前
    狀況，為肇事次因。」，有該委員會八十九年八月八日府覆議字第八九一一五七
    號函在卷可按。是被告有過失堪以認定。雖本件告訴人己○○行經閃光紅燈，未
    減速接近，先停止於交岔路口前，讓幹道車優先通行後認為安全時，方得續行，
    亦與有過失，然仍不能因告訴人己○○之過失，而解免被告之罪責。又被告過失
    駕駛行為，核與告訴人之受傷間，具有相當因果關係。從而，被告過失傷害犯行
    ，應堪認定。
二、被告係職業駕駛人，於執行業務中開車肇事，致人受傷，核其所為，應成立刑法
    第二百八十四條第二項前段之業務過失傷害罪。被告以一行為，同時致五人於傷
    ，同時侵害數法益，屬一行為觸犯數罪名之想像競合犯，依刑法第五十五條前段
    規定，從一重論處。又被告於肇事後於警員到達肇事現場即向警陳述肇事經過接
    受偵訊並坦承肇事，已据被告供明並有現場圖可按，為對於未發覺之罪而受裁判
    ，應酌減其刑。爰審酌被告之過失程度、所生之危害、肇事後之態度及告訴人等
    因而受傷，其本人或其使用人亦同有過失，且被告尚未與被害人為民事和解賠償
    等一切情狀，判處有期徒刑六月，並諭知易科罰金折算之標準，以示懲儆。
三、據上論斷，應依刑事訴訟法第二百九十九條第一項前段，刑法第二百八十四條第
    二項前段，第五十五條前段，第六十二條、第四十一條，罰金罰鍰提高標準條例
    第一條前段、第二條，判決如主文。
中      華      民      國    八十九    年      十      月     十七     日
                                      臺灣臺中地方法院交通法庭
                                          法  官  許  金  樹
右正本證明與原本無異
如不服本判決應於送達後十日內向本院提出上訴狀
                                          書記官
中      華      民      國      八十九      年    十      月     二十   日
附錄本案所犯法條全文
中華民國刑法第二百八十四條
(過失傷害罪)
因過失傷害人者，處六月以下有期徒刑、拘役或五百元以下罰金，致重傷
者，處一年以下有期徒刑、拘役或五百元以下罰金。
從事業務之人，因業務上之過失傷害人者，處一年以下有期徒刑、拘役或
一千元以下罰金，致重傷者，處三年以下有期徒刑、拘役或二千元以下罰
金。


司法院資訊處製作；財團法人民間司法改革基金會備份。
